臺灣臺中地方法院民事裁定
110年度司繼字第3322號
聲  請  人  陳俊維  

受  選任人  林佳生地政士

上列聲請人聲請為被繼承人童文顯選任遺產管理人事件，本院裁
定如下：
    主      文
一、選任林佳生地政士為被繼承人童文顯之遺產管理人。
二、准對被繼承人童文顯之大陸地區以外繼承人為承認繼承之公
    示催告。
三、被繼承人童文顯之大陸地區以外繼承人，應自前項公示催告
    最後揭示於法院公告處、資訊網路及其他適當處所之日起，
    壹年內承認繼承，上述期限屆滿，無繼承人承認繼承時，被
    繼承人童文顯之遺產，於清償債權並交付遺贈物後，如有賸
    餘即歸屬國庫。
四、聲請程序費用由被繼承人童文顯之遺產負擔。
    理      由
一、按繼承開始時，繼承人之有無不明，而無親屬會議或親屬會
    議未於 1個月內選定遺產管理人者，利害關係人或檢察官得
    聲請法院選任遺產管理人，並由法院依公示催告程序，定6
    個月以上之期限，公告繼承人，命其於期限內承認繼承，民
    法第1177條、第1178條規定甚明。  
二、本件聲請意旨略以：被繼承人童文顯（男、民國00年0月00
    日生、身分證統一編號：Z000000000號、生前最後住所：住
    臺中市○○區○○路000號之5）於110年4月1日死亡，且其所有
    繼承人均已拋棄繼承，是否仍有應繼承之人不明，而其親屬
    會議亦未於法定期間內選定遺產管理人，致聲請人無法對被
    繼承人之財產主張權利，聲請人與被繼承人為臺中市○○區○○
    ○段000地號土地共有人，為分割共有物事宜，爰基於利害關
    係人地位，聲請為被繼承人選任遺產管理人等語，並提出土
    地登記謄本、家事事件公告、繼承系統表、戶籍謄本等為證
    。
三、查聲請人主張其與被繼承人為土地共有人，且被繼承人死亡
    後其所有繼承人均已拋棄繼承，是否仍有應繼承之人不明，
    而其親屬會議未於法定期間內選定遺產管理人等事實，此有
    聲請人提出前揭書證在卷可證，並經依職權調閱本院110年
    度司繼字第1212號拋棄繼承卷宗，核閱無訛，堪信為真實。
    從而，聲請人聲請選任被繼承人之遺產管理人，和與首揭規
    定相符，應予准許。經聲請人推薦由林佳生地政士擔任本件
    遺產管理人，有該地政士同意書附卷可稽。茲審酌林佳生地
    政士為執業地政士，非但具有專業知識及能力，且與被繼承
    人所遺遺產間無利害關係，若由其擔任本事件之遺產管理人
    ，定能秉持其專業倫理擔當此具公益性質之職務，並順利達
    成管理保存及清算遺產之任務。執此，本院認為由林佳生地
    政士擔任被繼承人之遺產管理人，應屬妥適，爰選任之。
四、依家事事件法第127條第4項規定，裁定如主文。
中　　華　　民　　國　　110 　年　　11　　月　　30　　日
                  家事法庭  司法事務官　陳湘茹
以上正本係照原本作成。
如不服本件裁定，得於裁定書送達之翌日起10日內，以書狀敘述
理由，向本庭提起抗告，並應繳納抗告費新台幣1000元。  
中　　華　　民　　國　　110 　年　　11　　月　　30　　日
                                書記官　陳綉燕